【裁判字號】    89,易,1630
【裁判日期】    900430
【裁判案由】    違反槍砲彈藥刀械管制條例
【裁判全文】
臺灣屏東地方法院刑事判決                        八十九年度易字第一六三號
    公  訴  人  臺灣屏東地方法院檢察署檢察官
    被      告  甲○○
右被告因違反槍砲彈藥刀械管制條例案件，經檢察官提起公訴（八十九年度偵字第五
七四二號），本院判決如左：
    主  文
甲○○未經許可，製造魚槍，累犯，處罰金新台幣伍仟元，如易服勞役，以參佰元，
即新台幣玖佰元折算壹日。
扣案之魚槍(槍枝管制編號0000000000）壹支，沒收。
    事  實
一、甲○○日前因違反槍砲彈藥刀械管制條例，經臺灣高等法院高雄分院判處有期徒
    刑一年，於民國八十六年三月十二日假釋，刑期至同年五月二十一日屆滿，以已
    執行論。五年內，復未經主管機關許可，於八十九年八月間，在屏東縣恆春鎮○
    ○路十四號住處，製造具殺傷力之魚槍一枝，並持有之，嗣於同年十月七日十一
    時三十分許，為警在屏東縣恆春鎮○○路海邊當場查獲，並扣得魚槍一枝。
二、案經屏東縣警察局恆春分局報告臺灣屏東地方法院檢察署檢察官偵查起訴。
    理  由
一、訊據被告甲○○固坦承於右揭時地被查獲持有上開魚槍，惟矢口否認有製造犯行
    ，辯稱：扣案之魚槍是我父親在十幾年前所製造，直到被查獲前二個月，我才拿
    出來想試用看看云云。惟查：被告製造魚槍之犯罪事實，業據其於警訊及偵查中
    坦認屬實，而扣案之魚槍經送內政部刑事警察局鑑驗，認係由木質槍身加裝發射
    機構而成之土製魚槍，以橡皮彈力為發射動力，可發射隨附之金屬箭，具殺傷力
    ，有該局刑鑑字第一五八一八九號鑑驗通知書一紙在卷為憑，復有照片數幀足供
    參佐，被告於審理中翻異前供，顯為飾卸之詞，不足採信，其犯行足堪認定。
二、核被告所為，係犯槍砲彈藥刀械管制條例第九條第一項之罪。被告前因違反槍砲
    彈藥刀械管制條例，經法院判處有期徒刑一年，於八十六年五月二十一日執行完
    畢，有卷附被告全國前案紀錄表可按，其受有期徒刑之執行完畢，五年內再犯有
    期徒刑以上刑之罪，為累犯，依法加重其刑。爰審酌被告製造魚槍之動機僅為捕
    撈魚獲之用，並未持之以供犯罪，及其犯後態度等一切情狀，量處如主文所示之
    刑，並諭知易服勞役之折算標準。扣案之魚槍一支，應依法宣告沒收。
據上論斷，應依刑事訴訟法第二百九十九條第一項前段、槍砲彈藥刀械管制條例第九
條第一項、刑法第十一條前段、第四十七條、第四十二條第二項、第三十八條第一項
第一款、罰金罰緩提高標準條例第二條、現行法規所定貨幣單位折算新台幣條例第二
條，判決如主文。
本案經檢察官何克昌到庭執行職務
中      華      民      國      九十      年      四    月     三十     日
                                      臺灣屏東地方法院刑事第一庭
                                          法  官   包梅真
右正本證明與原本無異。
如不服本判決，應於判決送達後十日內，向本院提出上訴狀。
附錄法條：
槍砲彈藥刀械管制條例第九條第一項
未經許可，製造、販賣、轉讓、出租或出借魚槍者，處一年以下有期徒刑
、拘役或新台幣五十萬元以下罰金。
                                          書記官   蔡進吉
中    華    民    國     九十      年      四      月       三十      日


司法院資訊處製作；財團法人民間司法改革基金會備份。
